【裁判字號】    89,訴,228
【裁判日期】    890322
【裁判案由】    違反槍砲彈藥刀械管制條例
【裁判全文】
臺灣桃園地方法院刑事判決                          八十九年度訴字第二二八號
    公  訴  人  臺灣桃園地方法院檢察署檢察官
    被      告  乙○○
右列被告因違反槍砲彈藥刀械管制條例案件，經檢察官提起公訴（八十八年度偵字第
一八三五八號），本院判決如左：
        主  文
乙○○未經許可持有其他可發射子彈具有殺傷力之改造玩具手槍，累犯，處有期徒刑
壹年肆月，併科罰金新台幣伍萬元，罰金如易服勞役，以銀元參佰元即新台幣玖佰元
折算壹日。扣案之仿COLT廠半自動四五手槍製造之改造玩具槍壹把（含彈匣壹個、槍
枝管制編號：0000000000）、加裝直徑6mm之改造子彈貳顆均沒收。
        事  實
一、乙○○前於民國八十二年間因違反麻醉藥品管理條例案件，經台灣高等法院判處
    有期徒刑二年十月確定，刑期起算日八十二年八月五日，指揮書執畢日期八十四
    年九月二十四日，於八十三年九月十二日縮短刑期假釋出監，縮刑期滿日期八十
    四年九月四日，在有期徒刑所餘刑期內未經撤銷假釋，其未執行之刑，以已執行
    論，猶不知警惕。其明知槍、彈，非經主管機關許可不得持有或寄藏，竟於八十
    六年四月某日，未經許可，在臺中市第一廣場某不知名玩具槍店內，以新台幣（
    下同）六千元購買具殺傷力之仿COLT廠半自動四五手槍製造之改造玩具槍一支（
    含彈匣一個、槍枝管制編號：0000000000）及不具殺傷力之無底火供上開改造手
    槍使用之子彈三顆後（起訴書誤載為四顆），藏放於彰化縣溪湖鎮之員工宿舍中
    （門牌號碼不詳）。因乙○○認上開子彈並無底火，乃於八十六年六月間再向郵
    購雜誌購買底火，向彰化縣溪湖鄉某不知名機車行，借用螺絲起子、老虎鉗、扳
    手各一把等工具，回其上址員工宿舍內，利用原玩具手槍子彈原有之金屬彈殼，
    另裝填底火及金屬彈丸等方式，製成具有殺傷力之直徑約6mm之子彈三顆（採樣
    一顆經試射擊發用罄），並將之藏放於上址員工宿舍中。嗣於八十八年十二月三
    日二十一時四十分許，乙○○攜帶上開槍、彈與不知情之甲○○（另經公訴人為
    不起訴處分）在桃園縣大溪鎮瑞興里十一鄰缺仔五十五號前為警查獲，並扣得上
開具殺傷力仿COLT廠半自動手槍製造之改造玩具槍一把（含彈匣一個、槍枝管制
    編號：0000000000），供上述改造四五手槍所用具殺傷力之改造直徑約6mm子彈
    三顆。
二、案經桃園縣警察局大園分局報告台灣桃園地方法院檢察署檢察官偵查起訴。
        理  由
一、訊據被告乙○○對於右揭犯罪事實，迭於警訊時及偵、審中坦承不諱，並有扣案
    之被告所持有之改造手槍一把（含彈匣一個、槍枝管制編號：0000000000）及改
    造子彈三顆，經送鑑定之結果，認係仿COLT廠半自動四五手槍製造之玩具槍（滑
    套及槍身握把為金屬材質）換裝車通之土造金屬槍管改造而成，擊發機械正常，
    具發射子彈之功能，具殺傷力；而送鑑定之改造子彈三顆，係玩具槍金屬彈殼加
    裝金屬彈丸（直徑約6MM）組合而成之改造子彈之土造金屬彈頭改造而成，採樣
    一顆經試射結果可擊發，具殺傷力，亦有內政部警政署刑事警察局八十八年十二
    月十三日刑鑑字第一三二一三二號鑑驗通知書一紙在卷可按，足見被告之自白與
    事實相符。事證明確，被告犯行洵堪認定。
二、按槍砲彈藥刀械管制條例業於八十六年十一月廿四日修正公布，於同年月廿六日
    施行，原第十一條第一項之規定修正為第十二條第一項，條文順序及刑度均有變
    更，比較新舊法結果，均以舊法之處罰較輕，較有利於被告，應依刑法第二條第
    一項但書之規定適用修正前第十一條第一項之規定。核被告所為，係犯槍砲彈藥
    刀械管制條例第十一條第四項未經許可持有其他可發射子彈具有殺傷力槍砲罪、
    修正前第十一條第一項未經許可製造子彈罪（起訴書贅載修正後同條例第十二條
    第四項未經許可持有子彈罪）。被告持有上開子彈之低度行為，應為其製造子彈
    之高度行為所吸收，不另論罪。被告接續製造上開三顆子彈之行為，乃係基於同
    一製造子彈犯意下之接續行為，應成立單一之犯罪。又被告製造上開子彈係欲供
    所持有之上開改造槍枝發射使用，已如前述，是其所犯上開二罪間，有方法結果
    之牽連關係，應依刑法第五十五條之規定，從一重之未經許可持有其他可發射子
    彈具有殺傷力槍砲罪處斷，公訴人認被告所犯上開之槍砲彈藥刀械管制條例第十
    一條第四項之罪與同條例第十二條第一項之罪間，犯意各別，罪名有異，應予分
    論併罰，容有誤會。又被告曾有如事實欄所載之犯行及執行情形，有台灣桃園地
    方法院檢察署刑案資料查註紀錄表在卷可按，其於五年內再犯本案有期徒刑以上
    之罪，為累犯，應依法加重其刑。爰審酌被告犯罪動機、目的、手段、所生之危
    害及犯後之態度等一切情狀，量處如主文所示之刑，並諭知罰金如易服勞役之折
    算標準，以示懲儆。又被告並未持該其他可發射金屬或子彈之手槍犯罪，對於治
    安或一般民眾之安寧生活影響尚屬有限，復參以保安處分係對受處分人將來之危
    險性所為之處置，以達教化與治療之目的，為刑罰之補充制度，要在維持行為責
    任之刑罰原則下，為強化其協助行為人在社會化之功能，以及改善行為人潛在之
    危險性格，故審酌被告未經許可持有其他可發射子彈之手槍，係犯槍砲彈藥刀械
    管制條例第十一條第四項之未經許可持有其他可發射金屬或子彈之手槍罪、第十
    二條第一項未經許可製造子彈罪，被告經科處本案之徒刑後，當知所警惕，爰酌
    量被告行為之嚴重性、所表現之危險性，及對於被告未來行為之期待性相當，爰
    不依同條例第十九條第一項之規定，令入勞動場所強制工作。
三、扣案之扣案之仿COLT廠半自動四五手槍製造之改造玩具槍壹把（含彈匣壹個、槍
    枝管制編號：0000000000）、加裝直徑6mm之改造子彈貳-顆，均為違禁物，應依
    刑法第三十八條第一項第一款宣告沒收。至子彈一顆業經試射擊發用罄，已非違
    禁物，至未扣案之供被告改造上開子彈所用之螺絲起子、老虎鉗、扳手各一把等
    工具，並非被告所有，已如前述，爰均不併與宣告沒收，附此敘明。
據上論斷，應依刑事訴訟法第二百九十九條第一項前段，槍砲彈藥刀械管制條例第十
一條第四項、修正前槍砲彈藥刀械管制條例第十一條第一項，刑法第十一條、第二條
第一項但書、第五十五條、第四十七條、第四十二條第二項、第三十八條第一項第一
款，罰金罰鍰提高標準條例第二條判決如主文。
本案經檢察官陳大偉到庭執行職務。
中      華      民      國      八十九    年     三     月    二十二    日
                                臺灣桃園地方法院刑事第四庭
                                      法  官   邱滋杉
右正本證明與原本無異。
如不服本判決，應於判決送達後十日內向本院提出上訴狀( 應附繕本 )，上訴於
臺灣高等法院。
                                      書記官   許世賢
中        華        民        國   八十九   年   四   月    十一    日
附論罪科刑依據之法條：
槍砲彈藥刀械管制條例第十一條（修正前）：
未經許可製造、販賣或運輸第四條第一款所稱其他可發射金屬或子彈具有殺傷力之各
式槍砲者，處五年以上有期徒刑，併科新臺幣一千萬元以下罰金。
未經許可，轉讓、出租或出借前項所列槍砲者，處三年以上十年以下有期徒刑，,併?
鼒s台幣七百萬元以下罰金。
意圖供自己或他人犯罪之用，而犯前二項之罪者，處無期徒刑或七年以上有期徒刑，
併科新臺幣一千萬元以下罰金。
未經許可，持有、寄藏或意圖販賣而陳列第一項所列槍砲者，處一年以上七年以下有
期徒刑，併科新臺七百萬元以下罰金。
第一項至第三項之未遂犯罰之。
未經許可無故持有、寄藏或意圖販賣而陳列彈藥者，處三年以下有期徒刑。
第一項及第二項之未遂犯罰之。
槍砲彈藥刀械管制條例（修正後）：
未經許可，製造、販賣或運輸第四條第一款所稱其他可發射金屬或子彈具有殺傷力之
各式槍砲者，處五年以上有期徒刑，併科新台幣一千萬元以下罰金。
未經許可，轉讓、出租或出借前項所列槍砲者，處三年以上十年以下有期徒刑，併科
新台幣七百萬元以下罰金。
意圖供自己或他人犯罪之用，而犯前二項之罪者，處無期徒刑或七年以上有期徒刑，
併科新台幣一千萬以下罰金。
未經許可，持有、寄藏或意圖販賣販賣而陳列第一項所列槍砲者，處一年以上七年以
下有期徒刑，併科新台幣七百萬元以下罰金。
第一項至第三項之未遂犯罰之。


司法院資訊處製作；財團法人民間司法改革基金會備份。
